【裁判字號】    92,訴,1770
【裁判日期】    921027
【裁判案由】    損害賠償等
【裁判全文】
臺灣板橋地方法院民事判決  九十二年度訴字第一七七○號
    原      告  乙○○
    被      告  明祥不動產仲介經濟有限公司
    法定代理人  甲○○
右當事人間請求損害賠償等事件，經本院於十月十三日辯論終結，並判決如左：
    主    文
被告應給付原告新台幣壹拾伍萬元及自民國九十二年九月十日起至清償日止，按週年
利率百分之五計算之利息。
訴訟費用由被告負擔。
本判決第一項得假執行。
    事實及理由
一、原告主張：其於九十一年十二月四日與被告簽訂買賣議價委託書，委託被告向原
    告擬購之房地出賣人黃東源議價，同時並交付被告由韋博科技有限公司發票，發
    票日九十二年一月二十五日、票號ＧＣ0000000號、付款銀行華南商業銀
    行忠孝東路分行、面額新台幣（以下同）五十萬元之支票一紙（以下簡稱系爭支
    票），約定於議價成功，房地成交時，由被告提示兌領；如議價不成功、房地買
    賣未成交時，則被告應將該支票返還原告。嗣原告與訴外人黃東源因故未能簽訂
    買賣契約，詎被告竟將系爭支票提示，致原告因而有票據退補記錄，商譽遭受重
    大損失。就此被告疏失，原告爰依侵權行為法律關係，請求被告賠償其十五萬元
    及自起訴狀繕本送達翌日起至清償日止，按年息百分之五計算之利息。
二、被告則稱：本件確因被告疏失，將應返還原告之系爭支票予以提示，致原告票據
    使用上有退補記錄，是被告同意原告之請求，願賠償其十五萬元及法定利息等語
    。
三、按當事人於言詞辯論時為訴訟標的之捨棄或認諾者，應本於其捨棄或認諾為該當
    事人敗訴之判決，民事訴訟法第三百八十四條定有明文。本件原告主張之前開事
    實，業據其提出買賣議價委託書及系爭支票暨退票理由單（以上均影本）各一件
    為證，並經被告就其訴訟標的認諾在卷，揆之上開規定，自應為被告敗訴之判決
    。從而，原告依據侵權行為法律關係，請求被告給付十五萬元及自起訴狀繕本送
    達被告翌日即九十二年九月十日起至清償日止，按週年利率百分之五計算之利息
    ，為有理由，應予准許。
四、末按本於被告認諾所為之判決，法院應依職權宣告假執行，民事訴訟法第三百八
    十九條第一項第一款著有規定。本件判決既係本於被告認諾所為之判決，有如前
    述，本院自應依職權宣告假執行，附此敘明。
五、訴訟費用負擔之依據：民事訴訟法第七十八條。
中      華      民      國    九十二    年      十      月    二十七    日
                                臺灣板橋地方法院民事第二庭
~B法      官  林玫君
右為正本係照原本作成
如對本判決上訴，須於判決送達後廿日內向本院提出上訴狀
中      華      民      國    九十二    年      十      月    三十      日
~B法院書記官  王政煌


司法院資訊處製作；財團法人民間司法改革基金會備份。
